【裁判字號】    99,訴,173
【裁判日期】    991214
【裁判案由】    毒品危害防制條例
【裁判全文】
臺灣臺東地方法院刑事判決               99年度訴字第173號
公  訴  人  臺灣臺東地方法院檢察署檢察官
被      告  王德興
上列被告因毒品危害防制條例案件，經檢察官提起公訴（99年度
偵字第1443號），被告於準備程序中，就被訴事實為有罪之陳述
，本院告知其簡式審判程序之旨，並聽取當事人之意見後，裁定
由受命法官獨任依簡式審判程序審理，茲判決如下：
    主  文
王德興連續轉讓第一級毒品，累犯，處有期徒刑壹年肆月。減為
有期徒刑捌月。
    犯罪事實
一、王德興於民國90年間因施用第一級及第二級毒品案件，經臺
    灣板橋地方法院91年度訴字第714號判決分別處有期徒刑8月
    及4月，應執行有期徒刑11月確定，並於93年2月1日執行完
    畢。竟不知悔改，明知海洛因係毒品危害防制條例第2條第2
    項第1款所規定之第一級毒品，竟基於轉讓第一級毒品海洛
    因之概括犯意，自94年10月8日起至同年10月14日止，以其
    所有之電話號碼0000000000號行動電話與趙家豪聯繫後，連
    續於如附表所示之時間、地點，轉讓如附表所示數量之海洛
    因予趙家豪施用。其後於同年12月14日為警持搜索票搜索其
    位於臺北市中山區○○○路107巷30號8樓之租屋處，並扣得
    海洛因3包、殘渣袋2只、分裝杓2支及分裝袋4個等物，始循
    線查悉上情。
二、案經臺灣雲林地方法院檢察署檢察官陳請臺灣高等法院檢察
    署核轉臺灣板橋地方法院檢察署檢察官再核轉臺灣臺東地方
    法院檢察署檢察官偵查起訴。
    理  由
一、訊據被告王德興對於上揭犯罪事實坦白承認，核與證人趙家
    豪於偵查中結證之情節相符（見板偵卷2第59-60頁），復有
    臺北市政府警察局刑事警察大隊偵查第四隊執行通訊監察案
    件譯文表附卷可稽（見雲院卷2第99-100、110-114頁），足
    認被告之自白與事實相符，被告犯行應堪認定。
二、被告行為後，刑法已於95年7月1日修正與本件有關之法定刑
    罰金最低額及累犯之規定，並刪除有關連續犯之規定，經綜
    合比較新舊法之結果，認應適用較有利於被告之95年7月1日
    修正施行前之刑法（下稱修正前刑法）。故核被告所為，應
    成立毒品危害防制條例第8條第1項轉讓第一級毒品罪。其先
    後二次轉讓海洛因予趙家豪施用，時間緊接、方法相同，且
    所犯為構成要件相同之罪名，顯係基於概括犯意反覆為之，
    為連續犯，應依修正前刑法第56條之規定，以一罪論。另被
    告有如犯罪事實欄所載之前案紀錄（見本院卷第6頁所附之
    臺灣高等法院被告前案紀錄表），則其於有期徒刑執行完畢
    後，5年以內再犯本件有期徒刑以上之罪，為累犯，應依修
    正前刑法第47條之規定加重其刑。
三、爰審酌被告身為趙家豪之學長，明知施用海洛因為法所不許
    ，亦瞭解施用後對於施用者之身體、財產乃至於其家庭、人
    生，都將造成莫大、甚至無法回復之損害，竟不思積極規勸
    並鼓勵趙家豪勇於戒除毒癮，或消極拒絕提供海洛因以斷絕
    趙家豪之毒品來源，以協助趙家豪儘早脫離海洛因成癮之漩
    渦，竟仍依趙家豪之請求提供海洛因以供解癮，所為實應多
    加譴責。縱然其係因見趙家豪毒癮發作之慘狀，基於「人同
    此心，心同此理」之想法，提供海洛因以解除趙家豪之毒癮
    症狀，就此觀之，其犯罪動機或許情有可原；然被告亦明白
    此種「治標不治本」之方式，非但無法解救趙家豪，反而將
    使趙家豪更深陷海洛因成癮之泥淖中而無法自拔，如此，其
    犯罪動機是否非無可議之處，殊值懷疑。惟本院念其於審理
    中尚能坦白犯行，知其所為非是，堪認尚有幡然悔悟之心等
    一切情狀，量處如主文所示之刑。又被告犯罪時間係在96年
    4月24日之前，合於中華民國九十六年罪犯減刑條例之規定
    ，應依同條例第2條第1項第3款之規定，減其宣告刑1/2。
四、至扣案之海洛因3包雖屬違禁物，然業經臺灣高等法院95年
    度上訴字第2659號判決沒收銷毀並執行完畢，有上開刑事判
    決書及本院公務電話紀錄表附卷可參（見本院卷59、63頁）
    堪認業已滅失而不存在；其餘扣案之殘渣袋、分裝杓及分裝
    袋等物，則非供本件被告犯罪所用之物，亦非因本件犯罪所
    生之物，爰均不併予宣告沒收，附此敘明。
據上論斷，應依刑事訴訟法第273條之1第1項、第299條第1項前
段，毒品危害防制條例第8條第1項，現行刑法第11條前段、第2
條第1項前段，修正前刑法第56條、第47條，中華民國九十六年
罪犯減刑條例第2條第1項第3款、第7條第1項，判決如主文。
本案經檢察官何昌翰到庭執行職務。
中    華    民    國    99    年    12    月    14    日
                  刑事第二庭  法  官     簡大倫
以上正本證明與原本無異。
如不服本判決應於收受判決後10日內向本院提出上訴書狀，並應
應敘述具體理由。其未敘述上訴理由者，應於上訴期間屆滿後20
日內向本院補提理由書(均須按他造當事人之人數附繕本)「切勿
逕送上級法院」。
                              書記官     洪幸如
中    華    民    國    99    年    12    月    14    日
所犯法條：
毒品危害防制條例第8條
轉讓第一級毒品者，處 1 年以上 7 年以下有期徒刑，得併科新
臺幣 1 百萬元以下罰金。
附表：
┌──┬──────┬──────────┬────────┐
│編號│轉讓時間    │轉讓地點            │轉讓數量        │
├──┼──────┼──────────┼────────┤
│ 1  │94年10月8日 │臺北市中山區○○○路│數量不詳（然未達│
│    │            │二段77巷口          │1公克）之海洛因 │
├──┼──────┼──────────┼────────┤
│ 2  │94年10月14日│臺北縣土城市○○路某│數量不詳（然未達│
│    │            │處                  │1公克）之海洛因 │
└──┴──────┴──────────┴────────┘

司法院資訊處製作；財團法人民間司法改革基金會備份。
